臺灣士林地方法院刑事判決
111年度審易字第377號
公  訴  人  臺灣士林地方檢察署檢察官
被      告  謝孟韋




上列被告因竊盜案件，經檢察官提起公訴（110 年度偵字第2282
5號、111年度偵字第239號），被告於本院準備程序時就被訴事
實均為有罪之陳述，經本院裁定改依簡式審判程序審理，並判決
如下：
    主  文
謝孟韋犯如附表編號1至2「罪名、宣告刑及沒收」欄所示之罪，
各處如附表編號1至2「罪名、宣告刑及沒收」欄所示之刑及沒收
。
　　犯罪事實及理由
一、本件犯罪事實及證據，除引用檢察官起訴書之記載（如附件
    ）外，另更正及補充如下：
　㈠起訴書犯罪事實欄一㈡所載「以不詳方式破壞該處鐵窗」更正
    為「徒手扳彎破壞告訴人呂珮玲住處鏽蝕之鐵窗」。
　㈡被告謝孟韋於本院民國（下同）111年5月9日準備程序及審理
    時所為之自白。　　
二、論罪科刑：
  ㈠按刑法第321條第1項第2款規定將門窗、牆垣、其他安全設備
    並列，又按108年5月29日經總統公布修正施行，並自同年月
    31日生效之刑法第321條第1項第2款將原條文之「門扇」修
    正為「門窗」。在修正前，實務向來認為「門扇」專指門戶
    ，即分隔住宅或建築物內外之間的出入口大門，至於「其他
    安全設備」乃指門扇、牆垣以外，依通常觀念足認防盜之一
    切設備，如電網、門鎖以及窗戶等是。而從該次修正理由明
    白表示「『門扇』修正為『門窗』……，以符實務用語」等語，可
    知立法者認為過往將窗戶認定為「其他安全設備」，而非「
    門扇」之實務見解容易造成誤會，為使法條用語符合實際狀
    況，遂予修法，是新法修正後，窗戶應屬該條文所規範的「
    門窗」而非「其他安全設備」。則修法後所謂「門窗」，除
    狹義指分隔住宅或建築物內外之間之出入口大門外，尚包括
    窗戶而言；而所謂「牆垣」係指以土磚石作成者，包括住宅
    或建築物之牆壁，及圍繞房屋或其庭院土地上之圍牆；而所
    謂「其他安全設備」，指門窗、牆垣以外，依通常觀念足認
    防盜之一切設備而言；又該條款所謂「毀」係指毀壞，稱「
    越」則指踰越或超越，祇要毀壞、踰越或超越安全設備之行
    為使該安全設備喪失防閑作用，即該當於前揭規定之要件。
    經查，被告於起訴書犯罪事實欄㈡所載時間、地點，徒手扳
    彎破壞告訴人呂珮玲住處鏽蝕之鐵窗後，再攀爬窗戶進入屋
    內行竊，乃係毀越具有防閑作用之安全設備並踰越窗戶侵入
    住宅。是核被告於起訴書犯罪事實欄㈠所為，係犯刑法第32
    1條第2 項、第1項第1款之侵入住宅竊盜未遂罪；於起訴書
    犯罪事實欄㈡所為，則係犯刑法第321條第1項第1款、第2款
    之毀越安全設備及踰越門窗侵入住宅竊盜罪。公訴意旨就起
    訴書犯罪事實欄㈡部分，已載明被告毀越安全設備及踰越門
    窗之犯罪情節，雖於起訴書論罪科刑欄僅論以刑法第321條
    第1項第1款、第2款之毀越門窗侵入住宅竊盜罪，容有未洽
    ，惟上開部分僅涉及加重條件之增減，尚無庸變更起訴法條
    ，附此敘明。被告所犯上開2 罪間，犯意各別，行為互殊，
    應予分論併罰。又被告就起訴書犯罪事實欄㈠部分，被告已
    著手於竊盜行為之實行，惟因遭被害人林佳穎及時發覺而未
    竊得財物，屬未遂犯，此部分爰依刑法第25條第2項規定，
    按既遂犯之刑減輕之。
  ㈡又被告固有如起訴書犯罪事實欄一所載之竊盜案判處罪刑及
    執行情形，此有臺灣高等法院被告前案紀錄表在卷可憑，但
    檢察官就被告構成累犯之事實及應加重其刑之事項，未具體
    指出證明之方法，本院參照最高法院110年度台上大字第566
    0號裁定意旨，僅將被告之前科紀錄列入刑法第57條第5款「
    犯罪行為人之品行」之量刑審酌事由，故不依刑法第47條第
    1 項累犯規定加重其刑，附此敘明。
  ㈢爰審酌被告前有多次竊盜之前科紀錄，並經法院判處罪刑確
    定，此有臺灣高等法院被告前案紀錄表在卷可參，素行難謂
    尚佳，且顯未因上開科刑記取教訓，竟不思以正途獲取所需
    ，仍冀望不勞而獲，而遂行本件加重竊盜未遂及加重竊盜之
    犯行，顯然欠缺尊重他人財產權，更嚴重影響被害人林佳穎
    及告訴人呂珮玲等人住宅之居住安寧，危害社會治安，固無
    足取，惟念及其犯後已知坦承犯行，然考量被告迄均未賠償
    被害人及告訴人等之損失，兼衡其素行、犯罪動機、手段、
    竊得之財物價值，暨被告為高職肄業之智識程度、離婚、育
    有2名成年子女、入監前待業中之生活狀況等一切情狀，分
    別量處如主文所示之刑，並就得易科罰金之部分諭知易科罰
    金之折算標準，以資懲儆。
三、按犯罪所得，屬於犯罪行為人者，沒收之；又前2 項之沒收
    ，於全部或一部不能沒收或不宜執行沒收時，追徵其價額。
　　查被告就起訴書犯罪事實欄一㈡所竊得之新臺幣1萬元，為被
    告該次犯行之犯罪所得，未經扣案，亦未實際發還告訴人呂
    珮玲，復查無過苛調節之情形，爰依刑法第38條之1第1項前
    段、第3項之規定，於被告該次犯行項下宣告沒收，並於全
    部或一部不能沒收或不宜執行沒收時，追徵其價額。
據上論斷，應依刑事訴訟法第273條之1第1項、第299條第1項前
段、第310條之2、第454條第2項，刑法第321條第1項第1款、第2
款、第2 項、第25條第2 項、第41條第1 項前段、第38條之1第1
項前段、第3項，刑法施行法第1條之1第1項，判決如主文。
本案經檢察官王碩志提起公訴，檢察官吳昭瑩到庭執行職務。
中    華    民    國   111    年     5    月   30     日
                  刑事第九庭法  官 李育仁
以上正本證明與原本無異。
因疫情而遲誤不變期間，得向法院聲請回復原狀。
如不服本判決應於收受送達後20日內，向本院提出上訴書狀，並
應敘述具體理由。其未敘述上訴理由者，應於上訴期間屆滿後20
日內向本院補提理由書（均須按他造當事人之人數附繕本）「切
勿逕送上級法院」。 
                            書記官 丁梅芬
中　　華　　民　　國　　111 　年　　6 　　月　　1 　　日

附錄本案論罪科刑法條全文：
中華民國刑法第321條
犯前條第1項、第2項之罪而有下列情形之一者，處6月以上5年以
下有期徒刑，得併科50萬元以下罰金：
一、侵入住宅或有人居住之建築物、船艦或隱匿其內而犯之。
二、毀越門窗、牆垣或其他安全設備而犯之。
三、攜帶兇器而犯之。
四、結夥三人以上而犯之。
五、乘火災、水災或其他災害之際而犯之。
六、在車站、港埠、航空站或其他供水、陸、空公眾運輸之舟、
    車、航空機內而犯之。
前項之未遂犯罰之。
　　　　　　
附表：
編號 被害人及告訴人 罪名、宣告刑及沒收  1 林佳穎（即起訴書犯罪事實欄一㈠部分） 謝孟韋犯侵入住宅竊盜未遂罪，處有期徒刑肆月，如易科罰金，以新臺幣壹仟元折算壹日。 2 呂珮玲（即起訴書犯罪事實欄一㈡部分） 謝孟韋犯毀越安全設備及踰越門窗侵入住宅竊盜罪，處有期徒刑捌月。 未扣案之犯罪所得新臺幣壹萬元沒收，於全部或一部不能沒收或不宜執行沒收時，追徵其價額。 
附件：
臺灣士林地方檢察署檢察官起訴書
                                    110年度偵字第22825號
                                      111年度偵字第239號
　　被　　　告　謝孟韋　男　53歲（民國00年00月00日生）
　　　　　　　　　　　住新北市○○區○○路00○0號
　　　　　　　　　　　居基隆市○○區○○路000巷0弄00號                          3樓
                       （現因另案在法務部○○○○○○○                          執行中）
　　　　　　　　　　　　國民身分證統一編號：Z000000000號
上列被告因竊盜案件，業經偵查終結，認應提起公訴，茲將犯罪
事實及證據並所犯法條分敘如下：
　　　　犯罪事實
一、謝孟韋前因竊盜案件，經臺灣士林地方法院以104年度審易
    字第1532號判決判處有期徒刑7月確定，於民國105年10月25
    日執行完畢。詎其仍不知悔改，分別為下列犯行：
  ㈠於110年8月5日10時46分許，搭乘案外人花初炭所駕駛之車牌
    號碼000-0000號計程車，行經新北市○○區○○路0段000號之林
    佳穎住所時，見該屋大門未關上而有機可趁，竟意圖為自己
    不法之所有，先向花初炭佯稱其要至該屋訪友，商請花初炭
    駕駛之計程車在該處等候，其再自該屋大門逕自侵入林佳穎
    住所內，著手搜尋屋內財物，然因林佳穎聽聞聲響自房內出
    來攔阻謝孟韋而未得手，謝孟韋則趁隙逃逸並搭乘花初炭駕
    駛之計程車離去。嗣林佳穎報警處理，經警調閱路口監視器
    畫面，始循線查悉上情。
  ㈡於同年8月25日12時55分許，搭乘案外人陳俊誠所駕駛之車牌
    號碼000-0000號計程車，行經新北市○○區○○○0○0號時，見屋
    主呂珮玲外出，竟意圖為自己不法之所有，先商請陳俊誠駕
    駛之計程車在該處等候，其再攀爬至呂珮玲住所2樓陽臺，
    以不詳方式破壞該處鐵窗，翻越該窗戶侵入呂珮玲住所內，
    徒手竊取呂珮玲之子放置皮包內之現金新臺幣1萬元，得手
    後旋即搭乘陳俊誠駕駛之計程車離去。嗣呂珮玲發現現金遭
    竊，報警處理，經警調閱路口監視器畫面，始循線查悉上情
    。
二、案經呂珮玲訴由新北市政府警察局淡水分局報告偵辦。
　　　　證據並所犯法條
一、證據清單及待證事實：
(一)犯罪事實一、㈠部分
編號 證據名稱 待證事實 1 被告謝孟韋於警詢及偵查中之供述 被告坦承全部犯罪事實。 2 被害人林佳穎於警詢中之指述 證明其於上開時、地，發現被告趁其大門未關而侵入其住所內，且其聽聞聲響而出來攔阻被告，被告再趁隙搭乘在屋外等候之計程車逃逸之事實。 3 證人花初炭於警詢中之證述 證明其於上開時間，搭載乘客即被告至上開地點，並應被告要求在該處等候，之後再搭載被告離開該處之事實。 4 被害人林佳穎及證人花初炭指認犯罪嫌疑人紀錄表各1份、勘察採證同意書3份、新北市政府警察局淡水分局刑案現場勘察報告1份、證物清單3份、刑事案件證物採驗紀錄表、新北市政府警察局鑑驗書各1份、GOOGLE街景照片2張、現場蒐證照片33張、監視器錄影畫面翻拍照片14張、監視器影像光碟1片 證明被告於上開時、地，搭乘證人花初炭所駕駛之計程車至被害人林佳穎之住所後，侵入該房屋內著手行竊，然因被害人聽聞聲響而出來攔阻被告，被告再趁隙搭乘在屋外等候之計程車逃逸之事實。 
(二)犯罪事實一、㈡部分
編號 證據名稱 待證事實 1 被告謝孟韋於警詢及偵查中之供述 被告坦承於上開時、地，攀爬至告訴人呂珮玲住所之2樓陽臺，再翻越窗戶進入告訴人住處內，竊取現金1萬元之事實。 2 告訴人呂珮玲於警詢中之指訴 證明於上開時、地，其所有之上開財物遭竊之事實。 3 證人陳俊誠於警詢中之證述 證明其於上開時間，搭載乘客即被告至上開地點，並應被告要求在該處等候，之後再搭載被告離開該處之事實。 4 告訴人呂珮玲及證人陳俊誠指認犯罪嫌疑人紀錄表各1份、現場蒐證照片5張、監視器錄影畫面翻拍照片28張 證明被告於上開時、地，搭乘證人陳俊誠所駕駛之計程車，至告訴人呂珮玲之住所後，侵入告訴人住所內竊取財物之事實。 
二、核被告謝孟韋於犯罪事實一、㈠所為，係犯刑法第321條第2
    項、第1項第1款之侵入住宅加重竊盜未遂罪嫌；被告於犯罪
    事實一、㈡所為，係犯係犯刑法第321條第1項第1款、第2款
    之毀越門扇並侵入住宅之加重竊盜罪嫌。又被告於犯罪事實
    一、㈠㈡之2次竊盜行為，犯意各別，行為互異，請予分論併
    罰。再被告曾受如犯罪事實欄所載犯行之有期徒刑執行完畢
    ，有刑案資料查註紀錄表在卷可稽，其於受徒刑執行完畢後
    ，5年以內故意再犯本件有期徒刑以上之罪，為累犯，請依
    刑法第47條第1項之規定加重其刑。另被告於犯罪事實一、㈡
    之犯罪所得，請依刑法第38條之1第1項前段、第3項規定宣
    告沒收，並於全部或一部不能沒收或不宜執行沒收時，請追
    徵其價額。
三、依刑事訴訟法第251條第1項提起公訴。
　  此　致
臺灣士林地方法院
中　　華　　民　　國　 111　　年　  2   月 　 25    日
                              檢察官　王碩志
本件正本證明與原本無異　
中　　華　　民　　國　 111　　年　  3   月 　 10    日
　　　　　　　　　　          書記官  林國慶  
附錄本案所犯法條全文：
中華民國刑法第321條
犯前條第 1 項、第 2 項之罪而有下列情形之一者，處 6 月以
上 5 年以下有期徒刑，得併科 50 萬元以下罰金：
一、侵入住宅或有人居住之建築物、船艦或隱匿其內而犯之。
二、毀越門窗、牆垣或其他安全設備而犯之。
三、攜帶兇器而犯之。
四、結夥三人以上而犯之。
五、乘火災、水災或其他災害之際而犯之。
六、在車站、港埠、航空站或其他供水、陸、空公眾運輸之舟、
    車、航空機內而犯之。
前項之未遂犯罰之。